【裁判字號】    99,裁,2593
【裁判日期】    991028
【裁判案由】    管制藥品管理條例
【裁判全文】
最  高  行  政  法  院  裁  定
                                      99年度裁字第2593號
上  訴  人  甲○○
被 上訴 人  臺中市政府
代  表  人  乙○○
上列當事人間管制藥品管理條例事件，上訴人對於中華民國99年
7月9日臺中高等行政法院99年度簡字第78號判決，提起上訴，本
院裁定如下：
    主  文
上訴駁回。
上訴審訴訟費用由上訴人負擔。
    理  由
一、按對於適用簡易程序之判決提起上訴，須經本院之許可。前
    項許可，以訴訟事件所涉及之法律見解具有原則性者為限，
    行政訴訟法第235條定有明文。所謂法律見解具有原則性，
    係指該訴訟事件所涉及之法律問題意義重大，而有加以闡釋
    之必要而言。
二、本件上訴人對於高等行政法院適用簡易程序所為之判決，提
    起上訴，係以：管制藥品管理條例第6條第1項規定：「醫師
    、牙醫師、獸醫師及獸醫佐非為正當醫療之目的，不得使用
    管制藥品。」上訴人為緩解訴外人葉國勝（下稱葉姓病患）
    復發性腎結石之急性劇烈疼痛，長期開立Pethidine予該病
    患，符合正當醫療目的，然行政院衛生醫療使用管制藥品審
    核委員會97年第4次會議審議決議，指稱上訴人使用管制藥
    品Pethidine針劑、錠劑行為，不符醫療常規，構成非為正
    當醫療之目的，使用管制藥品。原審判決據為判決基礎，不
    辨不正當醫療目的與不正當醫療行為之區別，任採非泌尿科
    專業之審核委員會之決議，有違論理及經驗法則之判決違背
    法令之情。且葉姓病患之病況實屬反覆發作特殊案例，有以
    言詞說明之必要，並聲請行言詞辯論。再者，執業已30年並
    在澳洲昆士蘭大學教授關於家庭醫師課程之家庭醫師David
    F.Pincus，1991年4月發表於Australian Family Physician
    第20卷第4期一篇名為When and why I use pethidine的文
    章中表示，依其經驗，泌尿道結石乃最宜適用Pethidine止
    痛之疾病之一，泌尿道結石病患在許多情形下，每次都需要
    數次的Pethidine注射治療緩解劇烈疼痛。葉姓病患病況類
    同上開醫學文章情形，亦證上訴人之處方符合正當醫療目的
    等語，為其論據。惟核其所陳上述理由，係就其於原審主張
    並為原審所不採之事由再為爭執，並無所涉及之法律見解具
    有原則性之情事。上訴人提起上訴，依首開規定及說明，不
    應許可，其上訴難謂合法，應予駁回。又本院為法律審，原
    則上應以高等行政法院判決所確定之事實為判決基礎，行政
    訴訟法第254條第1項定有明文，故不得於本院審理中主張新
    事實或提出新證據方法而資為上訴之理由。本件上訴人於上
    訴時，提出於原審所未主張之醫學期刊文章，證明上訴人處
    方行為符合正當醫療之目的，揆諸前述，自非適法之上訴理
    由，本院尚難加以審酌，上訴人聲請言詞辯論，亦失所附麗
    ，併予敘明。
三、據上論結，本件上訴為不合法。依行政訴訟法第249條第1項
    前段、第104條、民事訴訟法第95條、第78條，裁定如主文
    。
中    華    民    國    99    年    10    月    28    日
                    最高行政法院第六庭
                        審判長法官  吳  明  鴻
                              法官  林  茂  權
                              法官  侯  東  昇
                              法官  黃  秋  鴻
                              法官  陳  國  成

以  上  正  本  證  明  與  原  本  無  異
中    華    民    國    99    年    10    月    29    日
                              書記官  伍  榮  陞

司法院資訊處製作；財團法人民間司法改革基金會備份。
